臺灣高雄地方法院刑事判決
111年度審易緝字第3號
公  訴  人  臺灣高雄地方檢察署檢察官
被      告  薛宗旻



上列被告因傷害案件，經檢察官提起公訴（109年度偵字第2839
號），被告於準備程序為有罪之陳述，本院裁定進行簡式審判程
序，判決如下：
    主  文
薛宗旻犯傷害罪，處拘役參拾日，如易科罰金，以新臺幣壹仟元
折算壹日。
    事  實
一、薛宗旻於民國108年4月2日16時許，在其母劉虹珠位在高雄
    市○○區○○街00巷0○0號屋內，因聽聞劉慶文於屋外辱罵劉虹
    珠，遂出門與劉慶文理論而發生爭執，竟基於傷害之犯意，
    將劉慶文推倒在地，致劉慶文受有右胸挫傷及左足第五蹠骨
    骨折之傷害。
二、案經劉慶文訴由高雄市政府警察局鳳山分局報告臺灣高雄地
    方檢察署檢察官偵查起訴。
    理  由
一、本件被告薛宗旻所犯係死刑、無期徒刑、最輕本刑為3年以
    上有期徒刑以外之罪，其於準備程序進行中，就被訴事實為
    有罪之陳述，經本院告知簡式審判程序之旨，並聽取檢察官
    、被告之意見後，認無不得或不宜改依簡式審判程序進行之
    情形，爰依刑事訴訟法第273條之1第1項規定，裁定本件進
    行簡式審判程序。又本件之證據調查，依刑事訴訟法第273
    條之2規定，不受同法第159條第1項、第161條之2、第161條
    之3、第163條之1及第164條至第170條規定之限制，均合先
    敘明。
二、上開犯罪事實，業據被告於本院審理時坦承不諱（見本院審
    易緝卷第48、75、89頁），核與證人即被告之母劉虹珠於警
    詢、偵訊時證述之情節相符，並有告訴人劉慶文所提大東醫
    院診斷證明書在卷可佐，足認其任意性自白核與事實相符，
    堪可作為認定事實之依據。從而，本案事證明確，被告上開
    犯行堪以認定，應依法論科。
三、論罪科刑：
（一）新舊法比較：按行為後法律有變更者，適用行為時之法律
      ，但行為後之法律有利於行為人者，適用最有利於行為人
      之法律，刑法第2條第1項定有明文。被告行為後，刑法第
      277條業於108年5月29日經總統公布施行，並自同年5月31
      日起生效。修正前之刑法第277條第1項原規定：「傷害人
      之身體或健康者，處3年以下有期徒刑、拘役或1000元以
      下罰金。」，修正後之條文則為：「傷害人之身體或健康
      者，處5年以下有期徒刑、拘役或50萬元以下罰金。」，
      經比較修正前後之法律，新法提高法定刑（有期徒刑及罰
      金）之上限，而並無更有利行為人，是本案經新舊法比較
      之結果，應適用被告行為時之法律即修正前之刑法第277
      條第1項論處。
（二）是核被告所為，係犯修正前刑法第277條第1項之傷害罪。
      公訴意旨雖以告訴人之指述認被告亦有毆打告訴人右胸之
      犯行，然此部分除告訴人單一指訴外，並無其他佐證，復
      為被告所否認，且證人劉虹珠亦於偵查時具結證稱：被告
      出手推告訴人一下，告訴人有跌倒，並沒有看到被告打告
      訴人等語（見偵卷第47頁），基於罪疑有利被告原則，爰
      不認定被告有此部分之犯行，又因此部分與上開有罪部分
      有裁判上一罪之關係，故不另為無罪之諭知。至被告本件
      是否該當累犯乙節，公訴意旨並未主張，遑論具體指出證
      明方法，是參111年4月27日最高法院110年度台上大字第5
      660號裁定意旨，爰毋庸依職權調查並為相關之認定，然
      因累犯資料本來即可在刑法第57條第5款「犯罪行為人之
      品行」中予以評價，本院審理時仍得就被告可能構成累犯
      之前科、素行資料，列為刑法第57條第5款所定「犯罪行
      為人之品行」之審酌事項，併此敘明。
（三）爰以行為人之責任為基礎，並審酌被告不思以理性和平方
      法解決問題，竟出手傷害告訴人，造成告訴人身心痛苦，
      所為實有不該，惟念被告犯後坦承犯行，態度尚可，兼衡
      被告之前科素行，本件犯罪之手段、情節、告訴人所受傷
      勢之所生危害、智識程度、家庭生活、經濟狀況等一切具
      體情狀（涉被告個人隱私，均詳卷），量處如主文所示之
      刑，並諭知易科罰金之折算標準。
據上論斷，應依刑事訴訟法第284條之1、第299條第1項前段，刑
法第2條第1項前段、刑法第277條第1項（修正前）、第41條第1 
項前段，刑法施行法第1條之1，判決如主文。
本案經檢察官毛麗雅提起公訴，檢察官范文欽到庭執行職務。
中　　華　　民　　國　　111 　年　　5 　　月　　10　　日
                  刑事第五庭  法　官   黃政忠
以上正本證明與原本無異。
如不服本判決應於收受判決後20日內向本院提出上訴書狀，並應
敘述具體理由。其未敘述上訴理由者，應於上訴期間屆滿後20日
內向本院補提理由書（均須按他造當事人之人數附繕本）「切勿
逕送上級法院」。
「因疫情而遲誤不變期間，得向法院聲請回復原狀」。　　　　
中　　華　　民　　國　　111 　年　　5 　　月　　11　　日
                              書記官   儲鳴霄

附錄本判決論罪科刑法條：
修正前中華民國刑法第277條第1項
傷害人之身體或健康者，處3年以下有期徒刑、拘役或1千元以下
罰金。